【裁判字號】    89,聲再,256
【裁判日期】    900423
【裁判案由】    傷害
【裁判全文】
臺灣高等法院台南分院刑事裁定        八十九年度聲再字第二五六號        Ｃ
      再審聲請人
      即受判決人  甲  ○  ○
右列聲請人因傷害案件，對於本院中華民國八十九年十月十一日第二審確定判決（本
院八十九年度上易字第一三五六號）聲請再審，本院裁定如左：
      主      文
再審之聲請駁回。
      理      由
一、聲請意旨略稱：聲請人甲○○認原審判決有如左列足生影響於判決之重要證據漏
    未審酌，爰依刑事訴訟法第四百二十一條規定聲請再審：
（一）證人莊慧文於原審審理時並未到庭結證，判決理由書卻誤載其已結證。
（二) 原審判決就卷內所附資料即淤傷復原後，不可能造成白色傷痕之看法、主張，
      並未說明不採之理由，而原審僅以肉眼勘驗結果為依憑，漏未審酌聲請人所提
      和平醫院資料，亦未說明捨棄不採之理由。
（三）案發當時聲請人左手提有重物，衡情不可能以單手拉被害人之手同時又掐住其
      脖子，足見被害人與證人莊慧文所述與事實不符，原審判決就聲請人是否提有
      重物之與判決有重要關係之關鍵點未依職權調查詳予調查。而證人林松全及戴
      文德於現場目睹事發經過，渠等與被告並無利害關係，其所為證詞可以證明被
      告左手之物並未放開，惟原審判決對此重要證詞並未審酌採納，亦未於理由內
      說明何以不採之理由。
（四）聲請人於八十九年八月十七日聲請調查證據及辯護狀中提出照片三紙說明被害
      人及證人莊慧文所述及所提出之診斷書不合邏輯，原審判決並未加以審酌。
二、按刑事訴訟法第四百二十一條所稱重要證據漏未審酌者，乃指該證據足以影響原
    確定判決事實之認定，並已在第二審法院判決前提出，而被捨棄不予採用，並未
    敘明其捨棄之理由者而言。又提出之證據，事實審法院依自由心證而捨棄不採者
    ，亦非漏未審酌。又此等漏未斟酌之證據，必須足以動搖原確定判決認定事實基
    礎之重要證據。若不能據以影響原確定判決認定之事實者，應非本條所指之重要
    證據，從而縱有漏未審酌之情事存在，亦不得據為聲請再審之理由。
三、本件經查：
（一）關於聲請再審意旨(1)所指，證人莊慧文於第二審審理時雖未到庭具結證言，惟
      其於第一審審理時確實已到庭具結（見第一審卷第四十九頁），則原確定判決
      引其已具結之證言為認定事實之依據，尚無違法之可言，從而聲請人所陳並不
      足以影響原判決事實之認定。
（二）關於聲請再審意旨(2)所指原審判決就卷內所附資料，即淤傷復原後不可能造成
      白色傷痕及原審僅以肉眼勘驗結果為依憑，漏未審酌聲請人所提和平醫院資料
      ，亦未說明捨棄不採之理由乙節。按證據取捨及事實認定法院均得依職權為之
      ，原判決採信告訴人所提出蓋有臺南市立醫院關防並有檢驗醫師胡瑞源醫師簽
      名之診斷書，捨棄被告所提於電子網路上問答所得之和平醫院資料不用，依前
      開說明，亦無不合，並無所謂重要據漏未審酌之情形。
（三）關於聲請再審意旨(3)所指案發當時聲請人左手提有重物，不可能以單手拉被害
      人之手同時又掐住其脖子，原審判決就聲請人是否提有重物之與判決有重要關
      係之關鍵點未詳予調查，而證人林松全及戴文德於現場目睹事發經過，其所為
      證詞可以證明聲請人左手之物並未放開等語。惟按聲請人既於警訊供稱：伊有
      以右手正當抓住渠之脖子，叫渠不要亂來等語，又供稱：被害人衝過來打伊，
      第一拳伊擋掉，順手伊抓住渠之脖子等語（見警卷第四頁反面），又於偵查中
      供稱：伊用右手擋住第一拳，被害人還要進一步打伊，伊就用手抓渠脖子，只
      抓渠一、二秒就放掉等語（見偵查卷第三十八頁反面），足見聲請人確實有與
      被害人發生爭執，且並非只有動口而已，尚有動手甚明。而證人戴文德、林松
      全經原審於八十九年八月十七日訊問，亦僅證稱渠等忽然間聽到一孩子罵三字
      經，看到告訴人跑出來，聲請人伸手叫告訴人不要亂來，仍無法證明聲請人未
      打被害人之情。按刑事訴訟法第四百二十一條所稱重要證據漏未審酌者，乃指
      該證據足以影響原確定判決事實之認定，並已在第二審法院判決前提出，而被
      捨棄不予採用，並未敘明其捨棄之理由者而言。又提出之證據，事實審法院依
      自由心證而捨棄不採者，亦非漏未審酌。又此等漏未斟酌之證據，必須足以動
      搖原確定判決認定事實基礎之重要證據。若不能據以影響原確定判決認定之事
      實者，應非本條所指之重要證據，從而縱有漏未審酌之情事存在，亦不得據為
      聲請再審之理由。承上所述，前開二證人既無法為聲請人有利之證明，則原審
      法院自可依職權為證據之取捨來認定事實，且聲請人左手即使提有重物，衡情
      非不得以單手掐被害人之脖子，復查原判決事實並未認定聲請人拉被害人之手
      同時又掐住其脖子，聲請人所述不無誤會，是聲請人所提之該證據不足以影響
      原判決事實之認定，不得據為聲請再審之理由。
（四）關於聲請再審意旨(4)所指原審判決並未審酌聲請人於八十九年八月十七日聲請
      調查證據及辯護狀中所提出之照片三紙乙節。按刑事訴訟法第四百二十一條所
      稱重要證據漏未審酌者，乃指該證據足以影響原確定判決事實之認定，並已在
      第二審法院判決前提出，而被捨棄不予採用，並未敘明其捨棄之理由者而言。
      又提出之證據，事實審法院依自由心證而捨棄不採者，亦非漏未審酌。又此等
      漏未斟酌之證據，必須足以動搖原確定判決認定事實基礎之重要證據。若不能
      據以影響原確定判決認定之事實者，應非本條所指之重要證據，從而縱有漏未
      審酌之情事存在，亦不得據為聲請再審之理由。是原審法院依自由心證而捨棄
      不採聲請人所提出之證據，應為法之所許，不得據為聲請再審之理由。
四、綜上所述，聲請人所據以聲請再審之理由，或於判決前已經當事人提出，經原法
    院審酌捨棄不採或顯然不足以動搖原確定判決所憑證據，不足以影響於原判決事
    實之認定，揆之上開說明，本件聲請再審之理由核與刑事訴訟法第四百二十一條
    有足以影響於判決之重要證據漏未審酌者無一相符，應認為無再審理由，爰依同
    法第四百三十四條第一項，裁定如主文。
中    華    民    國      九十      年      四      月      二十三      日
                                  臺灣高等法院臺南分院刑事第四庭
                                      審判長法官  陳    義    仲
                                            法官  徐    財    福
                                            法官  宋    明    蒼
右正本證明與原本無異。
不得抗告。
                                      法院書記官  余    素    美
中    華    民    國      九十      年      四      月      二十五      日


司法院資訊處製作；財團法人民間司法改革基金會備份。
